【裁判字號】    94,訴,1296
【裁判日期】    950123
【裁判案由】    毒品危害防制條例
【裁判全文】
臺灣桃園地方法院刑事判決              94年度訴字第1296號
公  訴  人  臺灣桃園地方法院檢察署檢察官
被      告  甲○○
                    （另案於台灣桃園監獄執行中）
指定辯護人  本院公設辯護人彭詩雯
上列被告因毒品危害防制條例案件，經檢察官提起公訴（94年度
毒偵字第1943號）及移送併辦（94年度毒偵字第2814號、第5123
號），被告自白犯罪，經本院合議庭裁定由受命法官獨任進行簡
式審判程序，檢察官聲請改依協商程序而為判決，判決如下：
    主      文
甲○○連續施用第一級毒品，累犯，處有期徒刑拾壹月；扣案之
第一級毒品海洛因包（其中壹包淨重零點陸捌公克，空包裝重
零點肆肆公克；另貳包合計淨重捌點肆玖公克，空包裝重零點陸
肆公克）均沒收銷燬之。又連續施用第二級毒品，累犯，處有期
徒刑柒月；扣案之第二級毒品甲基安非他命壹包（毛重零點玖柒
伍公克，空包裝重零點玖陸公克）沒收銷毀之，扣案之玻璃球
及分裝器各壹個均沒收。應執行有期徒刑壹年肆月；扣案之第一
級毒品海洛因包（其中壹包淨重零點陸捌公克，空包裝重零點
肆肆公克；另貳包合計淨重捌點肆玖公克，空包裝重零點陸肆公
克）及第二級毒品甲基安非他命壹包（毛重零點玖柒伍公克，空
包裝重零點玖陸公克）均沒收銷燬之，扣案之玻璃球及分裝器
各壹個均沒收。
    事實及理由
一、甲○○前因麻醉藥品管理條例案件，經臺灣高等法院於民國
    87年3 月3 日以87年度上訴字第5158號判決有期徒刑5 年2
    月確定，甫於89年4 月29日假釋出監交付保護管束，於91年
    11月13日假釋期滿，未經撤銷假釋，其未執行之刑，以已執
    行論，而執行完畢（構成累犯）；又因施用第二級毒品案件
    ，經本院裁定送強制戒治，後經停止強制戒治並交付保護管
    束，於93年1 月27日保護管束期滿，由台灣桃園地方法院檢
    察署檢察官以93年度戒毒偵字第191 號為不起訴處分確定；
    另又因施用毒品案件，經本院以93年度訴字第1566號判處有
    期徒刑1 年2 月確定，目前仍在執行中。詎仍未戒除毒癮，
    復於5 年內基於施用第一級毒品海洛因之概括犯意，將第一
    級毒品海洛因加美樂水液化後置入注射針筒施打，或直接摻
    入香菸後點燃吸食之方式，在桃園縣中壢市○○路○ 段9 巷
    109 之1 號或桃園縣中壢市○○路40號7 樓等處，連續於：
    (一)94年3 月17日為警查獲前回溯26小時內某時，施用第一級
    毒品海洛因1 次；(二)94年3 月17日後某時起至94年4 月21日
    23時30分許為警採尿前回溯26小時內，施用第一級毒品海洛
    因多次；(三)94年3 月17日後某時起至94年9 月9 日止，施用
    第一級毒品海洛因多次；另基於施用第二級毒品甲基安非他
    命之概括犯意，在上開住處，以將第二級毒品甲基安非他命
    置入玻璃球內燒烤吸食之方式，連續於：(一)94年3 月17日為
    警查獲前回溯96小時內某時，施用施用第二級毒品甲基安非
    他命1 次；(二)於94年3 月17日後某時至94年4 月21日23時30
    分許為警採尿前回溯96小時內，施用第二級毒品甲基安非他
    命多次；(三)94年3 月17日後某時至94年9 月9 日止，施用第
    二級毒品甲基安非他命多次，嗣分別為警於：(1)94年3 月17
    日1 時10分許，在桃園縣中壢市○○○路157 號前查獲，並
    扣得第一級毒品海洛因1 包（淨重0.68公克，空包裝重0.44
    公克）；(2)94年4 月21日22時30分許，在桃園縣大溪鎮番子
    寮101 號前查獲，並扣得甲○○所有供（但非專供）施用第
    二級毒品所用之玻璃球及分裝器各1 個；(3)94年9 月9 日4
    時50分許，在桃園縣中壢市○○路40號7 樓查獲，並扣得第
    一級毒品海洛因2 包（合計淨重8.49公克，空包裝重0.64公
    克）、第二級毒品甲基安非他命1 包（毛重0.975 公克，包
    裝袋毛重0.963 公克）、電子磅秤1 臺、大分裝袋87只、小
    分裝袋37只、削尖吸管1 支、皮包1 個。案經桃園縣政府警
    察局楊梅分局報請台灣桃園地方法院檢察署檢察官偵查起訴
    及桃園縣政府警察局大溪分局、桃園縣政府警察局刑警隊報
    請台灣桃園地方法院檢察署檢察官偵查後移送併辦。
二、上開犯罪事實，業經被告於本院審理中坦承不諱，為警於上
    述一(1)時地查獲，採驗尿液送鑑定結果，確呈嗎啡（施用毒
    品海洛因代謝物為嗎啡）、可待因、安非他命、甲基安非他
    命類陽性反應，有桃園縣政府警察局楊梅分局被採尿人姓名
    編號對照表、台灣尖端先進生技醫藥股份有限公司濫用藥物
    檢驗報告各1 份附卷可稽（見94年毒偵字第1943號卷第36、
    64頁）；被告為警於上述一(2)時地查獲採驗尿液送鑑定結果
    ，確呈嗎啡、可待因、安非他命、甲基安非他命類陽性反應
    ，有桃園縣政府警察局大溪分局被採尿人姓名編號對照表1
    份、台灣尖端先進生技醫藥股份有限公司濫用藥物檢驗報告
    各1 份附卷可稽（見94年毒偵字第2814號卷第23、48頁）；
    被告為警於上述一(3)時地查獲採驗尿液送鑑定結果，確呈嗎
    啡、可待因、安非他命、甲基安非他命類陽性反應，有桃園
    縣政府警察局刑警隊被採尿人姓名編號對照表1 份、台灣尖
    端先進生技醫藥股份有限公司濫用藥物檢驗報告各1 份附卷
    可稽（見94年毒偵字第5123號卷第27頁及本院卷）。於上述
    一(1)時地現場查獲不明白粉1 包經送鑑定結果，係為第一級
    毒品海洛因（淨重0.68公克，空包裝重0.44公克），有法務
    部調查局94年5 月4 日調科壹字第080009221 號鑑定通知書
    附卷可憑（見94年毒偵字第1943號卷第62頁）；於上述一(3)
    時地現場查獲不明白粉4 包經送鑑定結果，其中2 包係為第
    一級毒品海洛因（合計淨重8.49公克，空包裝重0.64公克）
    ，有法務部調查局94年12月14日調科壹字第080010120 號鑑
    定通知書附卷可憑，另1 包係為第二級毒品甲基安非他命（
    毛重0.975 公克，空包裝毛重0.963 公克），有行政院衛生
    署管制藥品管理局94年11月29日管檢字第0940013078號檢驗
    成績書附卷可憑。足見上揭事實，除被告不利於己自白外，
    並有上述補強證據足佐，堪認被告自白與事實相符，應可採
    為論罪科刑之依據。又被告前因施用毒品案件，經本院裁定
    送觀察、勒戒後，認有繼續施用毒品之傾向，本院裁定送強
    制戒治交付，後經停止強制戒治並交付保護管束，於93年1
    月27日交付保護管束期滿，由台灣桃園地方法院檢察署檢察
    官以93年度戒毒偵字第191 號為不起訴處分確定有台灣桃園
    地方法院檢察署刑案資料查註紀錄表、全國施用毒品案件記
    錄表、受觀察勒戒人毒品及前科紀錄簡列表、台灣高等法院
    被告全國前案紀錄表各1 份在卷為憑，其5 年內再犯本件施
    用第一級、第二級毒品之罪，事實已臻明確。綜上所述，足
    徵被告係於5 年內再犯毒品危害防制條例第10條之罪，應予
    依法論科。
三、本件被告已認罪，經檢察官與被告於審判程序達成協商之合
    意，其合意內容為：被告連續施用第一級毒品海洛因部分願
    受科處有期徒刑11月；連續施用第二級毒品甲基安非他命部
    分願受科處有期徒刑7 月，合併應執行有期徒刑1 年4 月。
    經查，上開協商合意並無刑事訴訟法第455 條之4 第1 項所
    列情形之1 ，檢察官聲請改依協商程序而為判決，本院爰不
    經言詞辯論，於協商合意範圍內為協商判決，合予敘明。
四、沒收：扣得第一級毒品海洛因3 包（其中1 包淨重0.68公克
    ，空包裝重0.44公克；另2 包合計淨重8.49公克，空包裝重
    0.64公克）、第二級毒品甲基安非他命1 包（毛重0.975 公
    克，空包裝重0.963 公克），應依毒品危害防制條例第18條
    第1 項前段規定，均沒收銷燬之；又包裝袋與海洛因、甲基
    安非他命無法析離，或析離需費過鉅，均應依毒品危害防制
    條例第18條第1 項前段併諭知沒收銷燬之。扣案之玻璃球及
    分裝器各1 個，為被告所有供施用毒品甲基安非他命所用之
    物，惟均非專供施用毒品器具，應依刑法第38條第1 項第2
    款規定，均宣告沒收；另扣案之電子磅秤1 臺、大分裝袋87
    只、小分裝袋37只、削尖吸管1 支、皮包1 個，雖原係被告
    所有，惟該等物品業經被告於偵查中表明拋棄所有權（參94
    年度毒偵字第5123號第44頁），現已非被告所有，爰不宣告
    沒收，一併敘明。
五、附記事項：又本件檢察官起訴之犯罪事實包括：(一)自戒治出
    監後數月起至94年3 月15日某時止，連續在桃園縣中壢市○
    ○路○ 段9 巷109 之1 號住處等處施用第一級毒品海洛因多
    次，並於94年3 月17日8 時30分為警採尿時起回溯96小時內
    某時，在臺灣地區不詳地點，施用第二級毒品甲基安非他命
    1 次；(二)於93年4 月起至94年4 月21日23時30分採尿時起回
    溯26、96小時內某時止，連續在桃園縣中壢市○○路○ 段9
    巷109 之1 號住處等處施用第一級毒品海洛因、第二級毒品
    甲基安非他命多次；(三)自戒治出監後數月起至94年9 月9 日
    止，連續在桃園縣中壢市○○路40號7 樓，施用第一級毒品
    海洛因多次。惟經公訴檢察官於本院95年1 月19日準備期日
    ，當庭將上述之犯罪事實減縮為：被告連續於：(一)94年3 月
    17日為警查獲前回溯26及96小時內某時施用施用第一級毒品
    海洛因及第二級毒品甲基安非他命各1 次；(二)94年3 月17日
    後某時至94年4 月21日23時30分許為警採尿時起回溯26、96
    小時內某時止，施用第一級毒品海洛因及第二級毒品甲基安
    非他命各多次；(三)94年3 月17日後某時至94年9 月9 日止，
    施用第一級毒品海洛因多次，並就(三)之事實中擴張被告連續
    施用第二級毒品甲基安非他命之部分，本院自無需就上開減
    縮之事實為判決，附此敘明。
六、應適用之法條：刑事訴訟法第455 條之4 第2 項、第455 條
    之8 ，毒品危害防制條例第10條第1 項、第2 項、第18條第
    1 項前段，刑法第11條、第56條、第47條、第51條第5 款、
    第38條第1 項第2 款。
七、本判決除有刑事訴訟法第455 條之4 第1 項第1 款、第2 款
    、第4 款、第6 款、第7 款所定情形之一，或違反同條第2
    項規定者外，不得上訴。
八、如不服本件判決，得自收受判決送達後10日內，向本院提出
    上訴書狀，上訴於第二審法院。
本案經檢察官柯怡如到庭執行職務。
中    華    民    國    95    年    1    月    23     日
                  刑事第四庭  法  官  張淑華
以上正本證明與原本無異。
如不服本判決，應於送達後10日內，向本院提出上訴狀。
                              書記官  郭中明
中    華    民    國    95    年    1    月    27     日
附錄本案論罪科刑法條
毒品危害防制條例第10條
施用第一級毒品者，處 6 月以上 5 年以下有期徒刑。
施用第二級毒品者，處3 年以下有期徒刑。


司法院資訊處製作；財團法人民間司法改革基金會備份。
